【裁判字號】    98,抗,235
【裁判日期】    981015
【裁判案由】    本票裁定
【裁判全文】
臺灣桃園地方法院民事裁定               98年度抗字第235號
抗  告  人  乙○○
相  對  人  甲○○
上列當事人間本票裁定事件，抗告人對於中華民國98年8 月17日
本院簡易庭司法事務官98年度司票字第5306號第一審裁定提出異
議，依法應視為已提起抗告，本院裁定如下：
    主  文
抗告駁回。
抗告程序費用新台幣壹仟元由抗告人負擔。
    理  由
一、抗告意旨略以：抗告人並不認識相對人，亦無金錢往來，且
    抗告人與相對人非親非故，無任何抵押或保證，相對人豈有
    隨便借鉅款予陌生人，抗告人可與相對人對質，並可核對簽
    名筆跡，爰提起抗告等語。
二、按本票執票人，依票據法第123 條之規定，聲請法院裁定許
    可對發票人強制執行，係屬非訟事件，此項聲請之裁定，及
    抗告法院之裁定，僅依非訟事件程序，以審查強制執行許可
    與否，並無確定實體上法律關係存否之效力，如發票人就票
    據債務之存否有爭執時，應由發票人提起確認之訴，以資解
    決，最高法院57年台抗字第76號判例可資參照。
三、相對人於原審主張其執有抗告人與張惠芬共同簽發免除作成
    拒絕證書如附表所示本票（下稱系爭本票），到期經提示未
    獲清償之事實，業據其提出系爭本票為證（見原審卷第5 頁
    至6 頁），本院審核系爭本票形式上絕對必要記載事項俱屬
    齊全，且已屆清償期，依票據法第120 條第2 項規定，視為
    見票即付，又系爭本票固未記載付款地，惟出（發）票人地
    址記載為「八德市○○路836 巷4 弄16號」（即抗告人住所
    地），依同法條第4 項及第5 項規定，應以上開地址為付款
    地，核屬本院轄區，原裁定准予強制執行，形式上審查即無
    不合。抗告人前揭抗辯，核屬實體法律關係之爭執，縱令屬
    實，揆諸上開最高法院判例，抗告人可另循訴訟程序，以求
    解決，並非本件非訟程序所得審究。從而，本件抗告，為無
    理由，應予駁回。
四、依非訟事件法第46條、第21條第2 項、第24條第1 項、民事
    訴訟法第495 條之1 第1 項、第449 條第1 項、第78條，裁
    定如主文。
中    華    民    國    98    年    10    月    15    日
                  民事第二庭  審判長法官  劉克聖
                              法      官  劉佩宜
                              法      官  張金柱
 附表：系爭本票
┌─┬──────┬─────┬──────┬──────┬─────┐
│編│ 發  票  日 │ 票面金額 │ 到  期  日 │ 利息起算日 │票據號碼  │
│號│ （民  國） │（新台幣）│ （民  國） │ （民  國） │          │
├─┼──────┼─────┼──────┼──────┼─────┤
│1 │97年5 月27日│25萬元    │97年8 月1 日│97年8 月1 日│CH0000000 │
├─┼──────┼─────┼──────┼──────┼─────┤
│2 │97年5 月27日│25萬元    │97年9 月1 日│97年9 月1 日│CH0000000 │
├─┼──────┼─────┼──────┼──────┼─────┤
│3 │97年5 月27日│25萬元    │97年10月1 日│97年10月1 日│CH0000000 │
├─┼──────┼─────┼──────┼──────┼─────┤
│4 │97年5 月27日│25萬元    │97年11月1 日│97年11月1 日│CH0000000 │
└─┴──────┴─────┴──────┴──────┴─────┘
上列正本證明與原本無異。
不得再抗告。
中    華    民    國    98    年    10    月    16    日
                              書記官  崔青菁


司法院資訊處製作；財團法人民間司法改革基金會備份。
